臺灣高等法院高雄分院刑事判決　　　　　九十三年度上易字第二一一號
　　上　訴　人　台灣高雄地方法院檢察署檢察官
　　被　　　告　戊○○
右上訴人因被告竊盜案件，不服臺灣高雄地方法院九十二年度易字第一一０四號中華
民國九十三年三月十日第一審判決（起訴案號：臺灣高雄地方法院檢察署九十二年度
偵字第三九二六號、併辦案號：同署九十二年度偵字第六０一四、一三五九六、一七
六七四號），提起上訴（併辦案號：同署九十三年度速偵字第五號），本院判決如左
：
      主      文
原判決撤銷。
戊○○共同連續攜帶兇器竊盜，累犯，處有期徒刑貳年。扣案之鑰匙捌支（壹串貳支
，壹串陸支）、Ｔ型扳手貳支，均沒收。
      事      實
一、戊○○於民國（下同）八十二年間，因犯煙毒罪，經本院判處有期徒刑三年四月
    ，褫奪公權三年確定，執行中，於八十五年一月卅一日假釋出監，假釋中更犯麻
    醉藥品管理條例之罪，經判處罪刑確定，經撤銷前開假釋，自八十七年四月十六
    日起執行殘刑，復於八十九年四月五日假釋出監付保護管束，於八十九年六月廿
    四日期滿執行完畢，仍不思悔改，基於意圖為自己不法所有之概括犯意，連續於
    ：
  (一)九十二年二月十五日十八時十分許，騎乘向不知情之魏木雄借用之未懸掛車牌之
    重型機車，行經高雄縣大寮鄉○○村○○路○段八六０巷產業道路旁空地，見該
    處堆置丙○○所有未上鎖之貨櫃三只，其內存放具有相當價值之機械零件，遂以
    徒手方式，竊取價值約新台幣（下同）三萬元之氣焊機冷水槽三個及氬焊機零
    件一批，於搬上其機車腳踏板上欲離去時，當場為警查獲。
  (二)九十二年三月十二日十一時許，帶其所有客觀上對人體具有危險性之改造Ｔ型
    扳手一支，至高雄縣鳳山市○○街二巷廿三號旁空地，以該扳手插入車門鑰匙孔
    及汽車電門予以發動方式，竊取丁○○所有車牌ＲＺ－四二二一號自用小客貨車
    （引擎號碼：四Ｇ八二Ｘ０二二八九七號）一輛。嗣於同年三月十四日十五時許
    ，在高雄縣鳥松鄉○○路為警查獲，並扣得該Ｔ型扳手一支。
  (三)九十二年六月廿四日二十時許，在高雄市苓雅區○○○○○路口，以路旁拾得之
    鑰匙，竊取乙○○所有車牌ＯＩＧ－０二九號重型機車（引擎號碼：ＦＧ二０九
    六三四號）一輛。嗣於同年六月廿五日十一時卅分許，在高雄縣鳳山市鎮北北巷
    卅八號前為警查獲，並扣得其所有供行竊之鑰匙一串（二支）。
  (四)九十二年八月二十日二十時許，與劉玄崇（另由原審法院以九十二年度簡字第三
    九七六號簡易判決在案）共同意圖為自己不法所有之犯意聯絡，在高雄縣鳳山市
    ○○街一四六巷巷口，以其所有之鑰匙，共同竊取甲○○所有車牌ＬＤＥ－００
    一號重型機車一輛。嗣於當日廿二時四十分許，由戊○○騎乘該機車後載劉玄崇
    ，行經高雄市○○區○○路與林森路口時，為警攔檢查獲，並扣其所有供行竊之
    鑰匙一串（六支）。
  (五)九十三年三月十四日八時許，在高雄縣鳥松鄉長庚紀念醫院旁公園，以其所有客
    觀上對人體具有危險性之Ｔ型扳手一支，竊取張振民所有車牌ＯＪＮ－二九八號
    重型機車一輛，得手後供己騎用。嗣於同年三月十五日十七時廿三分許，在高雄
    縣鳳山市黃埔新村東一巷口前，為警查獲，並扣得上述行竊所用之Ｔ型扳手一支
    。
二、案由高雄縣警察局林園分局、仁武分局、保安警察局及高雄市政府警察局苓雅分
    局分別報請臺灣高雄地方法院檢察署檢察官偵查起訴及移送併案審理。
      理      由
一、前開被告戊○○連續多次行竊之事實，迭據被告於警訊及原審偵查中供承不諱，
    核與被害人丙○○、邱炎洪（丁○○之父）、乙○○、甲○○及張振民等人之指
    訴被害情節相符。被告與劉玄崇共乘甲○○失竊之機車，為警查獲，亦據共犯劉
    玄崇於警訊及檢察官偵查中證實。此外，並有被告供承為其所有之Ｔ型扳手二支
    及鑰匙二串（共八支）扣案可佐，及前開自用小客貨車、機車遺失、尋獲資料單
    、贓物領據五份、照片二十張等附卷足憑。是被告之上開自白，與事實相符，事
    證明確，被告之竊盜犯行洵堪認定。
二、查Ｔ型扳手係鋼鐵製品，堅硬尖銳，隨時可用以攻擊人體，造成傷害，客觀上具
    有危險性，其為兇器甚明。被告意圖為自己不法之所有，帶兇器Ｔ型扳手竊取
    自用小客車及機車（事實欄(二)、(五)部分），此部分所為，係犯刑法第三百二十一
    條第一項第三款之帶兇器加重竊盜罪，又徒手竊取丙○○財物及以所有鑰匙竊
    取機車（事實欄(一)、(三)、(四)部分），此部分所為係犯刑法第三百二十條第一項之
    竊盜罪。被告就事實欄(四)之犯行，與劉玄崇間，有犯意聯絡及行為分擔，為共同
    正犯。被告先後五次竊盜犯行，時間緊接，犯基本構成要件相同之竊盜罪，顯係
    基於概括犯意反覆為之，為連續犯，應依刑法第五十六條規定以一加重竊盜罪論
    ，並加重其刑。被告前開所犯煙毒罪，經本院判處有期徒刑三年四月確定，於八
    十九年六月廿四日執行完畢（如事實欄所），有臺灣高等法院被告全國前案紀
    錄表在卷足憑，茲於五年內再犯有期徒刑之竊盜罪，為累犯，應依刑法第四十七
    條規定加重其刑。又查，前開事實欄(二)、(三)、(四)、(五)之部分，雖未經公訴人起訴
    ，因與起訴部分有連續犯之裁判上一罪關係，為起訴效力所及，自應併予審理。
三、原審論處被告罪刑，固無不合，惟前開事實欄(五)之部分，原審未及一併審理，尚
    有未洽。檢察官上訴意旨執此指摘原判決不當，為有理由，應由本院將原判決撤
    銷改判。爰審酌被告意圖為自己不法所有，連續多次行竊，危害社會治安非輕，
    姑念犯罪後坦承犯行，態度良好等一切情狀，量處如主文所示之刑。扣案被告陳
    明為其所有供行竊所用之Ｔ型扳手二支、鑰匙二串（共八支），依刑法第三十八
    條第一項第二款宣告沒收。另扣案之鐵剪、手套、手電筒、螺絲起子等物，不能
    證明與本案之行竊有關，爰不予宣告沒收。
四、被告經合法傳喚，無正當理由而不到庭，爰不待其陳述，逕行判決。
據上論斷，應依刑事訴訟法第三百七十一條、第三百六十九條第一項前段、第三百六
十四條、第二百九十九條第一項前段，刑法第二十八條、第三百二十一條第一項第三
款、第五十六條、第四十七條、第三十八條第一項第二款，判決如主文。
本案經檢察官郭振昌到庭執行職務。
中    華    民    國     九十三     年       六       月      三十      日
                              臺灣高等法院高雄分院刑事第一庭
                                  審判長法官  吳水木
                                        法官  趙文淵
                                        法官  洪慶鐘
右正本證明與原本無異。
不得上訴。
                                      書記官  彭筱瑗
中    華    民    國     九十三     年       七       月        一      日
附錄：本判決論罪科刑法條：
刑法第三百二十一條第一項第三款
犯竊盜罪而有左列情形之一者，處六月以上五年以下有期徒刑：
三、攜帶兇器而犯之者。
                                                                        Ｑ
